# 陈老师，请教一下关于改制评估所涉及的递延所得税问题

提问人：1977 时间：2011-08-31 21:38:20
请教陈老师，改制企业评估增值后调帐，按新设企业来计算，对于评估增值部分用不用计提递延所得税负债呢？根据会计准则中的规定：如果企业发生的某项交易或事项不属于企业合并，并且交易发生时既不影响会计利润也不影响应纳税所得额，且该项交易中产生的资产、负债的初始确认金额与其计税基础不同，产生可抵扣暂时性差异的，所得税准则中规定在交易或事项发生时不确认相关的递延所得税资产。是不是不用确认呢？ 如果确认会计分录是不是借：资本公积，贷：递延所得税负债呢？

回答人：chenyiwei
赞同楼上网友意见，一般情况下应当计提与评估增值部分对应的递延所得税负债，除非出现以下两种情况之一：（ 1 ）改制后公司的股东已经将该项评估增值计入其自身的应纳税所得额计算纳税，从而改制后公司对该等资产、负债的计税基础等于评估值；（ 2 ）经财政部、国家税务总局个案批复，与评估增值对应的所得税不予征收入库，转为其所在集团公司的国家资本金。 你所引用的“根据会计准则中的规定：如果企业发生的某项交易或事项不属于企业合并，并且交易发生时既不影响会计利润也不影响应纳税所得额，且该项交易中产生的资产、负债的初始确认金额与其计税基础不同，产生可抵扣暂时性差异的，所得税准则中规定在交易或事项发生时不确认相关的递延所得税资产”的规定，是针对资产、负债的初始确认的。本案例中的评估增值应属于后续计量范畴，所以不适用。